【裁判字號】    98,中簡上,224
【裁判日期】    980428
【裁判案由】    傷害
【裁判全文】
臺灣臺中地方法院刑事判決           98年度中簡上字第224號
上  訴  人  甲○○
即  被  告
上列上訴人即被告因傷害等案件，不服本院臺中簡易庭中華民國
九十七年十二月二十九日九十七年度中簡字第三九八四號第一審
刑事簡易判決（聲請簡易判決處刑案號：九十七年度偵字第一四
九一一號）提起上訴，本院管轄之第二審合議庭判決如下：
    主    文
上訴駁回。
甲○○緩刑貳年。
    犯罪事實及理由
一、本案經本院理結果，認第一審簡易判決認事用法及量刑均無
    不當，應予維持，並引用第一審簡易判決書（含臺灣臺中地
    方法院檢察署檢察官聲請簡易判決處刑書）記載之犯罪事實
    、證據及理由。
二、按關於刑之量定，係實體法上賦予法院得為自由裁量之事項
    ，倘其未有逾越法律所規定之範圍，或濫用其權限，即不得
    任意指摘為違法（最高法院七十五年臺上字第七○三三號判
    例意旨參照），且在同一犯罪事實與情節，如別無其他加重
    或減輕之原因，下級審量定之刑，亦無過重或失輕之不當情
    形，則上級審法院對下級審法院之職權行使，原則上應予尊
    重（最高法院八十五年度臺上字第二四四六號判決意旨參照
    ）。是原審認定被告甲○○因細故毆打告訴人丙○○成傷，
    並毀損告訴人所有之背包、機車座墊等情，成立傷害及毀損
    犯行，事證明確，並審酌被告之犯罪手段、犯罪動機、對告
    訴人造成之損害程度、被告犯罪後之態度等情狀，適用刑法
    第二百七十七條第一項前段、第三百五十四條、第四十一條
    第一項前段、第五十一條第六款、刑法施行法第一條之一之
    規定，分別對被告量處拘役四十日、三十日，並定應執行拘
    役六十日，及諭知易科罰金之折算標準，核其認事用法及量
    刑，並無違誤或不當之處，揆諸前開裁判意旨，原審判決，
    自應予維持。基此，本院認原審之認事用法，於法並無不合
    ，量刑亦屬妥適，雖被告上訴意旨請求從輕量刑，然本院認
    為原審判決認事用法既無任何疏漏或違誤之處，而量刑係屬
    法官在法定刑範圍內得自由裁量之事項，且原審量刑並未過
    重，上訴人執前開理由據以對原審提起上訴請求撤銷改判量
    處較輕之刑，顯無理由，應予駁回。
三、末查被告前並無因故意犯罪受有期徒刑以上刑之宣告，此有
    臺灣高等法院被告前案紀錄表及臺灣臺中地方法院檢察署刑
    案資料查註紀錄表各一份附卷可稽，其因一時失慮，致罹刑
    典，且被告已於民國九十八年三月十七日與告訴人成立調解
    ，有本院九十八年度中調字第四九八號調筆程序筆錄一件附
    卷可考，並據告訴人於本院準備程序時供陳明如與被告和解
    ，其願意原諒被告等語明確（見本院卷第二十頁）。本院審
    酌上情後，認為被告不僅於本院審理時認罪，嗣後並積極謀
    求與告訴人和解，依其此等態度，顯見經本件之偵、審後已
    得有相當之警惕，日後應無再犯之虞，故前開宣告之刑，宜
    暫緩執行，使有自新之機會，遂併宣告緩刑二年，以啟自新
    。
據上論斷，應依刑事訴訟法第四百五十五條之一第一項、第三項
、第三百七十三條、第三百六十八條、第三百六十四條，刑法第
七十四條第一項第一款，判決如主文。
本案經檢察官乙○○到庭執行職務。
中    華    民    國    98    年    4     月    28    日
                  刑事第六庭  審判長法  官  施慶鴻
                                    法  官  莊深淵
                                    法  官  莊秋燕
以上正本證明與原本無異。
不得上訴。
                                    書記官  楊賀傑
中    華    民    國    98    年    4     月    28    日
附錄論罪科刑法條：
中華民國刑法第二百七十七條
（普通傷害罪）
傷害人之身體或健康者，處三年以下有期徒刑、拘役或一千元以
下罰金。
犯前項之罪因而致人於死者，處無期徒刑或七年以上有期徒刑；
致重傷者，處三年以上十年以下有期徒刑。
中華民國刑法第三百五十四條
（毀損器物罪）
毀棄、損壞前二條以外之他人之物或致令不堪用，足以生損害於
公眾或他人者，處二年以下有期徒刑、拘役或五百元以下罰金。


司法院資訊處製作；財團法人民間司法改革基金會備份。
